【裁判字號】    99,易,114
【裁判日期】    990316
【裁判案由】    竊盜
【裁判全文】
臺灣屏東地方法院刑事判決               99年度易字第114號
公  訴  人  臺灣屏東地方法院檢察署檢察官
被      告  甲○○
上列被告因竊盜案件，經檢察官提起公訴（99年度偵字第1463號
），嗣被告於本院準備程序進行中先就被訴事實為有罪之陳述，
本院告知被告簡式審判程序之旨，並聽取當事人之意見後，裁定
改依簡式審判程序審理，判決如下：
    主  文
甲○○犯夜間侵入住宅竊盜罪，累犯，處有期徒刑捌月；又犯踰
越牆垣、安全設備，夜間侵入住宅竊盜罪，累犯，處有期徒刑柒
月。應執行有期徒刑壹年月。
    事  實
一、甲○○前因竊盜案件，分別經臺灣臺中地方法院以97年度易
    字第3242號判決處有期徒刑6 月、3 月、4 月，應執行有期
    徒刑1 年確定，以97年度中簡字第3617號判決處有期徒刑4
    月確定，嗣經同法院以98年度聲字第273 號裁定定應執行有
    期徒刑1 年3 月確定，復因詐欺案件，經同法院以98年度中
    簡字第22號判決處有期徒刑3 月確定，再經該法院以98年度
    聲字第1080號裁定就上開各罪定應執行有期徒刑1 年4 月確
    定，至民國98年11月6 日因縮刑期滿執行完畢。詎其仍不知
    悔改，於99年2 月2 日凌晨2 、3 時許之夜間，見宋榮華位
    於屏東縣內埔鄉○○村○○路53號之住處側門未上鎖，竟意
    圖為自己不法之所有，基於竊盜之犯意，侵入該住宅之客廳
    內，以宋榮華插在其所有之車牌號碼953-HHL 號重型機車上
    之鑰匙發動該部機車，騎離現場，供己代步使用；又於翌日
    凌晨2 時許之夜間，騎乘上開竊得之機車至林坤葆位於屏東
    縣內埔鄉○○村○○路75巷19之1 號之住處後方，基於竊盜
    之犯意，先攀爬至該住處後方之圍牆上，徒手開啟該住處2
    樓之具防盜功能之窗戶後，攀爬該窗戶進入林坤葆之住處內
    ，徒手在該住宅房間內竊取林坤葆所有之放置在電腦桌上之
    HP牌筆記型電腦1 台及NOKIA 牌紅色行動電話1 支，得手後
    ，將該筆記型電腦置放在上開機車置物箱內，將竊得之行動
    電話放入其褲子口袋內，惟之後該行動電話於其騎乘機車途
    中不慎掉落，而不知去向。嗣於99年2 月3 日清晨5 時許，
    警方在位於屏東縣屏東市○○街140 號之「大聯盟網際網路
    」停車場內發現上開機車係贓車，而於同日晚上8 時30分許
    ，向「大聯盟網際網路」調閱監視錄影帶，發現甲○○涉嫌
    重大，乃於同日晚上8 時40分許，至大聯盟網際網路2 樓盤
    查甲○○，查知甲○○所為前開竊盜機車之犯行，甲○○於
    接受調查時，在有偵查犯罪職權之員警尚未發覺其前開竊盜
    筆記型電腦及行動電話犯罪事實以前，即主動供承上情，嗣
    並接受裁判。
二、案經屏東縣政府警察局移送臺灣屏東地方法院檢察署檢察官
    偵查起訴。
    理  由
一、本案被告甲○○所犯竊盜案件，並非法定刑為死刑、無期徒
    刑或最輕本刑3 年以上有期徒刑之罪，亦非高等法院管轄第
    一審之案件，而被告於本院準備程序中就被訴事實為有罪之
    陳述，本院乃裁定進行簡式審判程序。又簡式審判程序之證
    據調查，依刑事訴訟法第273 條之2 規定，不受同法第159
    條第1 項審判外陳述排除之限制，再被告對於卷內之各項證
    據，亦不爭執證據能力，故卷內所列之各項證據，自得作為
    證據，先予敘明。
二、上揭犯罪事實，業經被告坦承不諱，核與證人即被害人宋榮
    華、林坤葆於警詢證述之情節相符（見警卷第13至18頁），
    並有屏東縣政府警察局保安隊調查報告、扣押筆錄、扣押物
    品目錄表各1 份、贓物認領保管單2 紙及查獲相片等在卷可
    證（見警卷第2 頁、第19至22、33至35頁），堪認被告之自
    白與事實相符，堪以採信，本件事證明確，應予依法論科。
三、按刑法上所謂夜間，為日出前、日沒後，本件被告分別於凌
    晨2 、3 時許、凌晨2 時許犯上開竊盜案，自屬夜間無疑；
    又按刑法第321 條第1 項第2 款規定將「門扇」、「牆垣」
    、「其他安全設備」並列，則所謂「門扇」專指門戶而言，
    應屬狹義─指分隔住宅或建築物內外之間之出入口大門而言
    ；而所謂「其他安全設備」，指門扇牆垣以外，依通常觀念
    足認防盜之一切設備而言，如電網、門鎖、以及窗戶等是（
    臺灣高等法院暨所屬法院72年度法律座談會刑事類第28號研
    討結果、司法院（73）廳刑一字第603 號研究意見參照），
    又該款所謂「毀」係指毀損，稱「越」則指踰越或超越，祇
    要踰越或超越安全設備之行為使該安全設備喪失防閑作用，
    即該當於前揭規定之要件，本件被告攀爬至被害人林坤葆住
    處後方之圍牆上，徒手開啟該住處2 樓之具防盜功能之窗戶
    後，攀爬踰越該窗戶，侵入被害人林坤葆之住處之行為，顯
    已使上開住宅之圍牆及窗戶喪失防閑作用，揆諸前揭說明，
    自該當於「踰越牆垣及安全設備」無疑。是核被告前開所為
    ，分別係犯刑法第321 條第1 項第1 項第1 款之夜間侵入住
    宅竊盜罪，及同條項第2 款、第1 款之踰越牆垣、安全設備
    ，夜間侵入住宅竊盜罪。又按刑法第321 條第1 項所列各款
    為竊盜之加重條件，如犯竊盜罪兼具數款加重情形時，因竊
    盜行為祇有1 個，仍祇成立1 罪，不能認為法律競合或犯罪
    競合，最高法院69年台上字第3945號判例參照，併此敘明。
    又被告前有如事實欄所示之科刑及執行情形，有臺灣屏東地
    方法院檢察署刑案資料查註紀錄表、臺灣高等法院被告前案
    紀錄表各1 份附卷足憑，其於刑之執行完畢後5 年內，故意
    再犯本件有期徒刑以上之2 罪，均為累犯，均應依刑法第47
    條第1 項加重其刑。次查被告於警方查獲其於99年2 月2 日
    所為竊盜犯行而接受警方詢問時，在警方尚未發覺其於99年
    2 月3 日所為竊盜犯行之前，即主動告知承辦員警此部分犯
    罪事實，嗣並接受裁判等事實，有屏東縣政府警察局保安隊
    調查報告1 紙附卷可憑（見警卷第2 頁），堪認已符合自首
    之要件，就其所犯此部分犯行，爰依刑法第62條前段規定，
    減輕其刑，並依法先加重後減輕之。爰審酌被告年輕力壯、
    身心健全，不思循正當途徑賺取財物，竟多次侵入他人住處
    行竊，除侵害個人財產權益外，更嚴重影響住居安全，暨考
    量其坦承犯行之犯後態度、犯罪動機、手段、素行、造成之
    危害及所獲利益等一切情狀，並斟酌檢察官之求刑，各量處
    如主文所示之刑，並定其應執行之刑。至於被告竊取上開機
    車時所使用之鑰匙係被害人宋榮華所有乙節，業經被害人宋
    榮華陳述明確（見警卷第14頁），依法自不得宣告沒收，附
    此敘明。
據上論斷，應依刑事訴訟法第284 條之1 、第273 條之1 第1 項
、第299 條第1 項前段，刑法第321 條第1 項第2 款、第1 款、
第47條第1項、第62條前段、第51條第5 款，判決如主文。
本案經檢察官任亭到庭執行職務。
中    華    民    國    99    年     3     月    16   日
                        刑事第五庭  法  官  陳秀慧
以上正本證明與原本無異。
如不服本判決應於收受本判決送達後十日內向本院提出上訴書狀
，其未敘述上訴理由者，並得於提起上訴後十日內向本院補提理
由書狀（均須按他造當事人之人數附繕本）「切勿逕送上級法院
」。
中    華    民    國    99    年    3     月    16    日
                                    書記官  史安琪
附錄本案論罪科刑法條：
刑法第321條
犯竊盜罪而有左列情形之一者，處六月以上、五年以下有期徒刑
：
一  於夜間侵入住宅或有人居住之建築物、船艦或隱匿其內而犯
    之者。
二  毀越門扇、牆垣或其他安全設備而犯之者。
三  攜帶兇器而犯之者。
四  結夥三人以上而犯之者。
五  乘火災、水災或其他災害之際而犯之者。
六  在車站或埠頭而犯之者。
前項之未遂犯罰之。

司法院資訊處製作；財團法人民間司法改革基金會備份。
